臺灣高等法院刑事判決　　　　　　　 101年度侵上訴字第78號
上　訴　人
即　被　告　　盧杰
選任辯護人　　李蒼棟律師
上列上訴人因妨害性自主罪等案件，不服臺灣宜蘭地方法院100
年度侵訴字第25號，中華民國101年1月11日第一審判決（起訴案
號：臺灣宜蘭地方法院檢察署100年度偵字第2086號），提起上
訴，本院判決如下：
    主  文
原判決撤銷。
盧杰犯強制性交未遂罪，處有期徒刑壹年玖月，扣案之IPHONE
4手機壹支沒收。
    事  實                                                                
一、盧杰與代號0000000000之成年女子（真實姓名年籍詳宜蘭
    縣政府警察局性侵害案件真實姓名對照表，以下簡稱A女）
    原為男女朋友關係，嗣盧杰因A女未接聽電話，心生不滿
    ，於民國（下同）100年4月27日下午3時30分許，駕駛車號
    3883-VD號自用小客車前往A女位於宜蘭縣之工作旅館（詳細
    名稱、地址詳卷），於車內亮出非屬槍砲彈藥刀械管制條例
    列管、且非其所有之開山刀喝命A女上車，A女以上班中為由
    拒絕之，盧杰即下車，基於以非法方法剝奪A女行動自由
    之犯意，強行以手抓住A女雙臂將A女甩進車內後座，駕車離
    開，車行至旅館出口柵欄處，A女欲開門下車，盧杰則自
    前座拿起上揭開山刀，對A女嚇稱：「妳給我下去試看看」
    ，使A女心生畏懼，足生損害於安全，並隨即駕車駛離該處
    ，而剝奪A女之行動自由。待盧杰駕車抵達其位於宜蘭縣
    宜蘭市○○路12之40號住處後，因該處電動大門關閉，盧
    杰乃將車駛至其家人開設位於宜蘭縣員山鄉之日月興超市拿
    取住處電動門鑰匙，再次返抵住處，命A女一同下車返家，
    但A女在車上哭求盧杰讓其回去上班，盧杰遂基於對A女
    強制性交之犯意，進入車內對A女稱：「妳不下車是不是，
    妳相不相信我就在這裡搞妳」，並以動手強力扯破A女上衣
    ，伸手進入裙內企圖脫下A女絲襪，直至A女同意下車進屋後
    始停止。2人進入盧杰3樓房間後，盧杰即持其所有之IP
    HONE4手機觀看先前所拍攝之A女裸照，並接續基於恐嚇之犯
    意對A女嚇稱：「妳現在要玩我是不是，我現在就把妳玩回
    來，現在我就將妳的裸照放在社群網站Facebook，妳的人氣
    就會很旺」等語，以上開加害名譽之言語，致A女心生畏懼
    ，足生危害於其安全。詎盧杰接續前開強制性交之犯意，
    從A女後方環抱，將A女強壓在床上，撫摸A女胸部，強吻A
    女，A女不停以手推拒，並扭動頭部、身體方式抵抗、閃躲
    ，盧杰仍未予置理，A女始稱：「你現在是要強暴我嗎，
    我可以控告你」，盧杰聞言後因惱怒而停止。盧杰復基
    於以強暴、使人行無義務之事之強制犯意，強行掀起A女裙
    子，將內褲及絲襪扯下至大腿處，再以一手抓住A女雙手，
    另一手持其所有之IPHONE4手機拍攝A女下體及衣衫不整之照
    片，以此強暴方式使A女行無義務之事，至拍攝完成後始鬆
    手。迨至於同日下午4時30分許，A女藉詞欲返回公司，盧
    杰始任A女離去。嗣A女報警處理，警方於100年4月27日下午
    6時許及29日下午4時45分許至盧杰前揭住處執行搜索，扣
    得盧杰所有供拍攝前開A女照片使用之IPHONE4手機1只及
    手機內A女衣衫不整之照片，及屬被告所有而與本案無涉之
    電腦主機1臺，而查獲上情。
二、案經A女訴由宜蘭縣政府警察局移送臺灣宜蘭地方法院檢察
    署檢察官偵查後起訴。
    理  由
壹、證據能力部分：
    按被告以外之人於審判外之言詞或書面陳述，除法律有規定
    者外，不得作為證據，刑事訴訟法第159條第1項定有明文，
    此即學理上所稱「傳聞證據排除法則」。又被告以外之人於
    審判外之陳述，雖不符同法第159條之1至第159條之4之規定
    ，而經當事人於審判程序同意作為證據，法院審酌該言詞陳
    述或書面陳述作成時之情況，認為適當者，亦得為證據。當
    事人、代理人或辯護人於法院調查證據時，知有第159條第1
    項不得為證據之情形，而未於言詞辯論終結前聲明異議者，
    視為有前項之同意，此依同法第159條之5規定甚明。鑒於採
    用傳聞證據排除法則重要理由之一，係因傳聞證據未經當事
    人之反詰問予以覈實，若當事人願放棄對原供述人之反對詰
    問時，原則上即可承認該傳聞證據之證據能力。而揆諸我國
    刑事訴訟法第159條之5之立法理由，除參照前述傳聞證據排
    除法則之基本法理外，亦參考日本刑事訴訟法第326條之立
    法例，查日本刑事審判實務之運作，有關檢察官及被告均同
    意作為證據之傳聞書面材料或陳述，可直接援引該國刑事訴
    訟法第326條作為傳聞例外之法律依據，僅在檢察官與被告
    或其辯護人不同意之情況下，乃須根據其他傳聞例外規定，
    俾以斟酌該等傳聞書面材料或陳述是否具有證據能力，在當
    事人間無爭執之案件中，傳聞證據基本上均可依據前引規定
    提出於法院使用。據此，我國刑事訴訟法第159條之5之適用
    應可作同上之解釋。公訴人、被告及其辯護人就本件判決所
    引之被告以外之人於審判外之陳述，均表明同意有證據能力
    （本院卷第41頁至第43頁反面），而本院審酌上開傳聞證據
    作成時之情況，核無違法取證及證明力明顯過低之瑕疵，為
    證明犯罪事實存否所必要，亦認為以之作為證據為適當，根
    據上開規定及說明，作為本件判決認定被告犯罪事實存否之
    被告以外之人於審判外陳述是否屬於傳聞之例外，無庸先行
    考量刑事訴訟法第159條之1第2項、第159條之2、第159條之
    3等規定，得逕依同法第159條之5規定作為證據。
貳、得心證之理由：
一、上訴人即被告盧杰於原審固坦承A女在工作旅館表示不願
    與被告離去，被告仍將A女拉上車，又於其住處房間內對A女
    稱：「妳現在要玩我是不是，我現在就把妳玩回來」，壓住
    A女雙手對A女拍照等情（原審卷第31頁、第68頁、第69頁）
    ，其復本院坦承：在A女工作旅館有抓住A女雙臂，將A女推
    入車內後座，再駕車駛離現場，伊有對A女「說你現在是在
    玩我」，也有拿手機拍A女等語（本院卷第41頁、第43頁）
    ，惟矢口否認有何妨害自由、強制性交、強制之犯行，辯稱
    ：A女是半推半就上車，且上車後還叫工作人員開啟車道匣
    門，A女只要開2次車門就可以離開，伊亦未綑綁A女，只是
    要找A女出來講清楚，並未扯破她上衣，伸手進入A女裙子企
    圖脫下她的絲襪，亦未壓她、親她或摸她胸部，而著手對A
    女強制性交，當天A女是穿絲襪而非褲襪；伊拍了2張照片，
    第1張A女臉轉過去，第2張是伊拉著A女的手拍，因為A女不
    能這樣哭著出去，伊沒有對A女為恐嚇、強制行為云云（本
    院卷第40頁反面、第43頁、101年4月12日審判程序筆錄第8
    頁）。
二、被告對A女剝奪行動自由、恐嚇、強制（強行拍照）部分：
（一）證人A女於警詢證述：被告打電話給伊，但伊沒有接，被
      告遂於100年4月27日下午3時許，駕駛BMW廠牌、車號3883
      一VD號之汽車到伊工作場所，伊請被告將車駛至櫃檯外，
      被告在車內亮出開山刀說上車，伊以上班時間為由拒絕，
      被告突然用手把伊拉進車內後座，行至出口柵欄處，伊開
      門要下車，被告發現後，自前座拿起開山刀對伊稱：「妳
      給我下去試看看」，此時柵欄開啟，被告即駕車駛離該處
      。後來被告將伊載至其位於宜蘭市○○路住處，因電動大
      門關閉，便駕車轉至位於宜蘭縣員山鄉家人開設之日月興
      超市，由被告姐夫拿鑰匙到車上，被告又開車載伊返回其
      住處，被告先下車將開山刀用黑色尼龍材質運動型袋收起
      ，置於門外鞋櫃附近，遇見隔壁鄰居，互相寒喧後，再打
      開汽車後座要伊下車，伊哀求被告讓伊回去上班，被告擔
      心哭聲被鄰居聽見，就坐進後座，稱：「你不下車是不是
      ，你相不相信我就在這裡搞妳」，說完即動手扯破伊的上
      衣，又將手伸進伊的裙內企圖要脫下絲襪，伊哀求他不要
      這樣，遂下車與被告上3樓房間。伊靜靜坐在床邊哭著哀
      求被告讓伊離開，被告坐在電腦桌前並登入社群網站Face
      book，拿出手機顯示之前拍攝伊的裸照，並稱：「妳現在
      要玩我是不是，我現在就把妳玩回來，現在我就將妳的裸
      照放在社群網站Facebook，妳的人氣就會很旺」，伊哀求
      被告不要這樣，他則趴在床上看他的手機。嗣被告很生氣
      坐起來，用手掀開伊的裙子，將伊的內褲及絲襪脫到大腿
      上，持手機拍伊的下體，被告拍了2張後，就把手機收起
      來，伊一直哭著求饒並從被告身旁溜開，趕緊將內褲及絲
      襪穿好，被告說：「妳穿好也沒用，反正我已經有妳的照
      片」，伊求他把照片刪掉，被告說不可能，伊推說公司很
      忙要回去上班，就自己離開他家，被告也沒阻止等語（警
      卷第2頁至第4頁）；又於檢察官訊問時證述：被告開車到
      伊工作場所之接待處，伊走到門口，被告搖下車窗，亮出
      開山刀，因為該處有監視器，被告不敢對伊如何；被告下
      車要伊自己進車子裡面遭伊拒絕，雙方爭執一陣，被告抓
      著伊的2隻手臂甩進車內後座，再駕車駛離；被告有先去
      他工作的超商，請家人拿住處鑰匙給他。到被告住處時，
      被告要伊下車，伊不從，巧遇被告隔壁的鄰居，被告可能
      害怕鄰居知道伊在哭泣，而未開車門，待與鄰居聊完後，
      就趕快開車門，進去後座裡面，關起車門，抓著伊稱：「
      妳信不信我在這邊一樣可以搞妳」，接著他就把伊的襯衫
      撕毀，扣子整個掉下來，裡面還有穿一件T-SHIRT；因為
      伊講話激怒了被告，他就將伊的內褲及黑絲襪一起扯下，
      伊用手去擋住，他用手抓住伊的手就用IPHONE手機開始拍
      （偵卷第19頁至第22頁）；復於原審審理時證稱：伊遭被
      告強拉上車後，伊有表明要下車，被告的開山刀一直放在
      副駕駛座，當時公司閘門關閉，伊的同事看見被告將車門
      打開會害怕，就開啟閘門，車輛要出出口時，被告有拿起
      開山刀對伊說：「妳給我下去試試看」；到被告住處門口
      時，被告曾說「妳信不信我在這邊一樣可以搞妳」，接著
      拉扯伊的工作制服襯衫，將手伸進伊的裙子，試圖脫去絲
      襪，伊掙扎反抗被告才停手，之後被告要伊下車，伊才下
      車到被告房間；到房間之後，他說「你現在是在玩弄我嗎
      ，我現在就要把你玩回來」，被告在房間撕開絲襪及脫去
      內褲是要對伊強行拍照；在公司時，是因為遭被告強拉上
      車；他用雙手抓住伊的雙手，伊有掙扎反抗，伊手腕破皮
      的傷勢，就是在當時造成的，（原審卷第54頁、第56頁至
      第59頁），是證人A女就其遭被告強拉上車、不准下車、
      恫嚇要將A女裸照放入社群網站散布、強拍下體衣衫不整
      照片等情節，前後指證相符，且有被告自承：A女離開公
      司的時間約是下午3時30分，離開伊住處約為4時30分等語
      在卷可考（原審卷第61頁）。復有證人王又嫺於警詢時證
      述：伊是A女的同事，當天似因A女未接被告電話，被告來
      到旅館，與A女於門口大吵，接著就聽到被告說上車，被
      告強行把A女押上車帶走（警卷第19頁）；且於檢察官訊
      問時證述：知道被告會來公司，於是叫A女不要出去，因
      為留在公司裡面有攝影機可以拍攝，比較安全，後來被告
      來公司時，A女就出去，聽到2人爭執，一直聽到被告叫被
      害人A女上車，A女不從等語可佐（偵卷第20頁），核與被
      告於原審供承：A女表示不願與伊離去，伊將A女拉上車，
      至伊住處時，A女不願下車，伊有拉A女下車，在其住處時
      ，好像有對A女稱：「妳現在要玩我是不是，我現在就把
      妳玩回來」，且有抓住A女之手拍照等情大致相符（原審
      卷第68頁、第69頁），另有A女遭強行拉走之翻拍照片6幀
      、A女手部受傷照片5幀、Ａ女遭撕毀之上衣照片6幀可參
      （警卷第20頁至第22頁、第24頁至第26頁、第27頁至29頁
      ），及A女遭被告扯破之上衣襯衫1件、被告所有之IPHONE
      手機1支扣案可佐，足徵證人A女指訴上情可採。況以A女
      遭被告強拉入汽車後座，車行至旅館出口處時，曾試圖開
      門下車，但被告亮出開山刀，嚇稱：「妳給我下去試試看
      」，業據A女指證如前；參諸被告供承：伊的車輛未上鎖
      ，A女可以開車門離開，一路上伊沒有綑綁A女（原審卷第
      66頁、第68頁、本院101年4月12日審判程序筆錄第8頁）
      ，核與證人A女前開所證內容，未曾指證遭被告綑綁，鎖
      住車門無門開啟等情相合，是A女遭被告強拉上車後，雖
      曾於旅館出口處表明欲下車離去，在旅館監視器拍攝及同
      事在旁之情形下，猶未能下車離開，而任由被告載送駕車
      返家後，又繞至日月興超市拿取鑰匙，再折返回住處途中
      ，亦未能趁隙開啟車門逃離，此等情況證據適足擔保A女
      所指係因遭被告在車內亮出開山刀相脅等語可採。被告所
      辯未亮出開山刀相脅云云，應屬卸責之詞，不足採信。是
      被告於100年4月27日下午3時許至A女工作旅館，亮出開山
      刀喝命A女上車，A女拒絕後，被告遂強行以手抓住A女雙
      臂將A女甩進車內後座後駛離該處，期間A女試圖打開車門
      逃離，被告乃以：「妳給我下去看看」等語恫嚇A女，將A
      女載至住處，對A女嚇稱：「妳不下車是不是，妳相不相
      信我就在這裡搞妳」等語，並動手扯破A女上衣，伸手進
      入A女裙內企圖褪下A女絲襪，繼於進入屋內3樓後，對A女
      嚇稱：「妳現在要玩我是不是，我現在就把妳玩回來，現
      在我就將妳的裸照放在社群網站Facebook，妳的人氣就會
      很旺」等語，嗣又強行掀起A女裙子，將內褲及絲襪扯下
      至大腿處，再以一手抓住A女雙手壓制，另一手持其所有
      之IPHONE4手機拍攝A女下體及衣衫不整之照片，直至同日
      下午4時30分左右，始任A女離開等犯行，堪予認定。
（二）又查，被告至A女工作旅館，在門口推拉A女上車，關上後
      座車門，此有監視錄影翻拍照片4幀在卷可考（警卷第21
      頁至第22頁）；而A女左前臂、右手有多處點狀破皮、片
      狀紅腫、瘀青與直條抓痕，亦有A女受傷照片5幀附卷足參
      （警卷第24頁至第26頁），且證人A女於原審亦指明：伊
      手部破皮傷勢，是被告強拉上車造成（原審卷第56頁、第
      57頁），足認被告係以手強拉A女上車。被告於本院辯稱
      ：A女是半推半就上車云云（本院101年4月12日審判程序
      筆錄第8頁），顯與事實有違。
（三）再被告在住處房間內，強行掀起A女裙子，扯下內褲及絲
      襪至大腿處，再以一手抓住A女雙手壓制，另一手持其所
      有之IPHONE4手機拍攝A女之下體與衣衫不整之照片，迭據
      證人A女於警詢、檢察官訊問與原審審理時證述明確，業
      如前述；且A女於檢察官訊問時證稱：當日穿著黑絲襪（
      偵卷第22頁），核與被告於原審供述：當天A女應該是穿
      黑色絲襪等語相符（原審卷第69頁）。參諸被告當日強行
      拍攝A女之照片（彌封袋內彩色照片，警聲搜卷第28頁之
      證物袋），可見有另一手壓制A女遮住私處之雙手，A女上
      衣淺色襯衫敞開，露出內著粉紅色上衣，其下腹部以黑色
      軟質物品遮覆，A女大腿及私處未遮蔽處附近呈現膚色，
      且A女左大腿鼠蹊部處，有深藍色細條狀物，但對應右大
      腿鼠蹊部處，則為膚色，顯見A女指證：內褲及黑色絲襪
      遭被告強行脫下至大腿處一詞屬實。被告及辯護人所辯：
      A女當時非穿著褲襪，被告是要拍A女哭泣的模樣，未扯下
      其內褲與絲襪云云，顯係畏罪卸責之詞，不足採信。
（四）被告雖辯稱：伊沒有A女之前洗澡時之裸照云云（本院101
      年4月12日審判程序筆錄第9頁），然依被告於警詢時即供
      認：A女曾在伊處住洗澡，伊有拍攝A女洗澡時照片等語（
      警卷第16頁），核與證人A女於檢察官訊問時所證：伊洗
      澡時，被告持NOKIA廠牌之N8手機拍攝，但不知被告如何
      將NOKIA手機的照片置入IPHONE4手機內等語相合（偵卷第
      22頁），可見被告所辯上情不足採信。
三、被告對A女強制性交未遂部分：
（一）證人A女於警詢中證述：被告駕車返抵住處後，要求伊下
      車，伊哀求被告不要這樣子，讓伊回去上班，被告怕伊的
      哭聲被鄰居聽到，就把伊推進去進入後座，並稱：「妳不
      下車是不是，妳相不相信我就在這裡搞妳」，繼而直接用
      手扯破伊的上衣，又將手伸進裙內企圖要脫下絲襪，伊哀
      求他不要這樣，且同意下車，後來伊與被告進入3樓房間
      後，被告趴在床上看手機，接著就從伊後面抱住，將伊壓
      倒在床上，開始撫摸伊的胸部、強吻伊，伊用雙手抵住他
      的頭不讓他親，伊說：「你現在是要強暴我嗎？我可以控
      告你」，被告突然很生氣坐起來，之後被告就生氣強脫伊
      的絲襪及內褲，拍成拍照（警卷第3頁至第4頁、第8頁）
      ；於檢察官訊問時證述：到被告家時，伊不願意下車，被
      告可能害怕鄰居聽見伊在哭，所以沒有開車門，後來被告
      與鄰居聊完之後，就趕快開車門，進去後座，抓著伊說：
      「妳信不信我在這邊一樣可以搞妳」，接著被告把伊制服
      的襯衫撕毀，扣子整個掉下來，所以照片上面的衣服是沒
      有辦法扣的，裡面還有穿一件T-SHIRT；在被告房間，伊
      坐在床邊，被告從後方用手環抱住伊，將伊側倒在床上，
      要強吻伊，用手撫摸伊的胸部，伊那時很怕，有反抗，伊
      用手試圖推開他，但沒有辦法，伊說：「你現在是要強暴
      我嗎，我可以控告你」，那時好像激怒了被告，他就強拍
      伊的裸照（偵卷第21頁至第22頁）；於原審審理時證稱：
      伊在被告住處門口不下車，被告對伊說「妳信不信我在這
      邊一樣可以搞妳」，就是要和伊發生性行為，接著被告拉
      扯伊的工作制服襯衫，將手伸進裙子，試圖脫絲襪，當時
      絲襪沒有被拉下來，因為伊掙扎反抗被告才停手，之後伊
      下車到被告房間。在房間時被告從後面環抱，再撫摸伊胸
      部，然後將伊壓倒在床上，試圖用這種方式求歡和好，但
      伊不同意，伊掙扎，被告將伊的雙手上舉，壓在伊頭部兩
      側，是用雙手壓制伊的雙手，伊的頭一直左右閃躲，身體
      也一直反抗，在伊跟被告說「你現在是要強暴我嗎，我可
      以控告你」後，被告才停手，對伊強行拍照等語明確（原
      審卷第52頁至第56頁、第58頁至第59頁）。是證人A女於
      警詢、檢察官訊問及原審就被告於車內用手扯破其上衣襯
      衫，將手伸進裙內企圖要脫下絲襪，及進入被告住處房間
      後，被告從後方用手環抱，將其壓在床上，以手撫摸其胸
      部、強吻，經其抵抗、閃躲，被告猶繼續為之，經其說「
      你現在是要強暴我嗎，我可以控告你」後，被告始停手等
      重要情節，前後證述一致，復有告訴人A女遭被告撕扯之
      襯衫照片共6幀（警卷第27頁至第29頁）及該襯衫1件扣案
      可證，堪認證人A女前開指訴可採。雖證人A女就被告於房
      間內撕開絲襪、欲脫其內褲之行為，於100年4月28日第2
      次警詢中稱係為強制性交（警卷第8頁），惟此與其於100
      年4月27日第1次警詢供稱：係伊對被告稱「你現在是要強
      暴我嗎，我可以控告你」後，被告突然坐起來，用手掀開
      伊的裙子，將內褲及絲襪褪至大腿處，以手機拍攝伊的下
      體（警卷第4頁），且於原審審理時就該部分更正為掀裙
      子、撕開絲襪及脫去內褲係為對其強行拍照（原審卷第52
      頁、第54頁），故應以證人A女於第1次警詢及原審審理時
      更正所述為可採。至被告否認上揭著手強制性交行為而未
      遂之犯行，顯係畏罪卸責之詞，不足採信。
（二）辯護人為被告辯稱：縱被告有為前開環抱、親吻、摸胸等
      行為，僅係向A女求歡合好云云。經查，證人A女雖於警詢
      中稱：因為伊與被告爭執很激烈，伊認為被告是想用這樣
      的方式求歡合好等語（警卷第4頁）。然據證人A女前揭於
      警詢、檢察官訊問及原審審理時之證言可知，被告在車內
      撕扯A女上衣襯衫、在房間將A女壓倒在床上，用手撫摸其
      胸部及強吻時，A女均有掙扎反抗，以手推拒被告、閃躲
      之行為（警卷第4頁、偵卷第22頁、原審卷第55頁），被
      告亦自承當日在車上2人已決定要分手（原審卷第68頁）
      ，顯見被告知悉A女於此種情形下，絕無與其性交之意願
      。況A女遭被告環抱壓倒在床、摸胸、強吻時，亦有掙扎
      、抵抗、閃躲之動作，直至A女稱「你現在是要強暴我嗎
      ，我可以控告你」，被告始罷手。且A女亦指明：在伊講
      這句話之前，被告並無因伊的掙扎、反抗而停手等語明確
      （原審卷第55頁、第56頁），被告未置理A女掙扎、反抗
      ，續將A女壓制於床上，以手撫摸其胸部及強吻，足見被
      告之行為已逾男女朋友間之求歡分際，而以強暴方式違反
      A女意願而著手強制性交行為未遂，堪可認定。
（三）又被告於住處附近在車上對A女說：「妳不下車是不是，
      妳相不相信我就在這裡搞妳」，繼之以手扯破A女上衣襯
      衫，將手伸進A女裙內企圖要脫下絲襪一情，業如前述，
      衡諸被告進入房間後對A女續為環抱壓倒在床、摸胸、強
      吻之舉；且證人A女亦指明：被告所謂之「搞妳」，就是
      要與伊發生性行為（原審卷第58頁），倘被告僅為令A女
      下車進屋，更不應扯破A女上衣襯衫，又伸手進入A女裙內
      試圖脫下絲襪，令A女衣衫不整，如此當引來旁觀之人注
      目、生疑，豈能達成令A女下車進屋之目的。是被告否認
      此部分係基於強制性交犯意所為云云，顯與悖於情理。堪
      認被告在車上扯破A女上衣，手伸進A女裙內企圖脫下其絲
      襪等行為，即係基於強制性交犯意，而著手於強制性交之
      行為。
四、綜上所述，被告否認本件犯行，不足採信。事證明確，被告
    為前揭剝奪行動自由、恐嚇、強制（強行拍照）、強制性交
    未遂等犯行，洵堪認定，應依法論科。
參、論罪科刑及撤銷改判之理由：
一、按刑法第302條第1項之罪剝奪人之行動自由，與同法第304
    條第1項使人行無義務之事、第305條恐嚇罪，所保護之法益
    均為被害人之自由。剝奪人之行動自由罪，不外以強暴脅迫
    為手段，且較他罪為重，縱其目的在行無義務之事或妨害他
    人行使權利或恐嚇他人，仍應逕依刑法第302條第1項論處，
    無適用同法第304條、第305條之餘地；又刑法第302條之妨
    害自由罪，原包括私行拘禁或以其他非法方法剝奪人之行動
    自由而言，所謂非法方法，當包括強暴、脅迫等情事在內。
    故於私行拘禁或以其他非法方法剝奪人之行動過程中，有對
    被害人施加恐嚇行為，自屬包含於妨害行動自由之同一意念
    之中，縱其所為，合於刑法第305條恐嚇危害安全罪之要件
    ，仍應視為剝奪行動自由之部分行為（最高法院76年度臺上
    字第3511號、85年度臺上字第5736號刑事判決要旨參照）。
    被告於剝奪A女之行動自由過程中對A女所為之恐嚇、強制行
    為，因包含於妨害行動自由之同一意念之中，故無須另予論
    處。
二、核被告所為，係犯刑法第302條第1項之非法剝奪他人行動自
    由罪、刑法第221條第2項、第1項之強制性交未遂罪。行為
    人為達強制性交目的，於著手強制性交行為之前，對同一被
    害人所為妨害自由行為，雖不能為強制性交行為所吸收，然
    其於妨害自由後即緊密實行強制性交，二行為之犯罪目的單
    一，依一般社會通念，認應評價為一罪方符合刑罰公平原則
    ，如予數罪併罰，反有過度處罰之疑，與人民法律感情亦未
    契合；尤於牽連犯廢除後，適度擴張一行為概念，就此情形
    認屬一行為觸犯數罪名之想像競合犯，方為適當（最高法院
    97年度臺上字第3223號刑事判決意旨參照），揆諸上開說明
    ，被告所為刑法第221條第2項、第1項之強制性交未遂罪及
    刑法第302條第1項剝奪他人行動自由罪，係一行為觸犯數罪
    名，應依刑法第55條想像競合犯規定，從一重即強制性交未
    遂罪處斷。被告已著手強制性交行為之實行，惟未生既遂之
    結果，其此一犯罪尚屬未遂，爰依刑法第25條第2項規定，
    按既遂犯之刑度減輕其刑。起訴書雖認被告所犯刑法第302
    條第1項剝奪他人行動自由罪、第304條第1項強制罪（以強
    暴方式拍攝A女身體隱私部分），係想像競合犯，從較重之
    刑法第302條第1項剝奪他人行動自由罪處斷，復與刑法第22
    1條第2項、第1項之強制性交未遂罪、第320條第1項剝奪他
    人行動自由罪，分論併罰云云，於法尚有未合，併此指明。
三、原審對被告論罪科刑，固非無見，惟查，(一)被告所犯本件刑
    法第221條第2項、第1項之強制性交未遂罪及刑法第302條第
    1項剝奪他人行動自由罪，屬一行為觸犯數罪名，應依刑法
    第55條前段從一重即強制性交未遂罪處斷，原審不察，遽對
    被告所犯上開2罪，認係犯意個別，行為互殊，而予以分論
    併罰，容有未洽，(二)被告駕車抵達住處時，基於強制性交之
    犯意，進入車內對A女稱「妳不下車是不是，妳相不相信我
    就這裡搞妳」，原判決於事實欄記載為：盧杰竟基於「強
    制A女」及違反A女意願而為性交之犯意等詞（原判決第1頁
    倒數第3行），卻於理由欄說明「堪認被告係基於性交之犯
    意，並於車上用手扯破告訴人上衣，將手伸進告訴人裙內企
    圖要脫下其絲襪時，即已著手於強制性交之行為」（原判決
    第10頁倒數第5行起至第11頁第2行），事實認定與理由說明
    未盡相合。被告上訴，以原審判決過重並否認有性侵害犯行
    而指摘原判決不當，固無理由，惟原判決既有上開可議之處
    而無可維持，自應由本院將原判決予以撤銷改判。爰審酌被
    告與告訴人A女原為男女朋友關係，被告僅因未接電話細故
    ，即駕車至A女工作場所，強拉A女上車，剝奪A女行動自由
    、復為恐嚇、強制之行為，並著手對告訴人A女為強制性交
    行為而未遂，顯見被告嚴重缺乏法治觀念，控制自我情緒之
    能力極為不足，所為對告訴人A女及社會秩序所生危害非輕
    ，事後復一再飾詞狡辯，顯無自我反省之能力，犯後態度不
    佳，亦未與A女和解賠償，惟念其因告訴人A女之嚇阻而停止
    強制性交之行為，併審酌其素行、智識程度（高職畢業）等
    一切情狀，判處如主文第2項所示之刑。扣案之IPHONE4手機
    為被告所有，用以強行拍攝A女下體與衣衫不整照片所用之
    物，業據被告供述明確（原審卷第67頁），爰依刑法第38條
    第1項第2款宣告沒收。至被告持以剝奪告訴人A女行動自由
    之開山刀1支，並未扣案，且亦無證據足認為被告所有；而
    扣案之電腦主機1臺，雖為被告所有，惟並未用於本案犯罪
    ，自無從為沒收之諭知，併此敘明。
據上論斷，應依刑事訴訟法第369條第1項前段、第364條、第299
條第1項前段，刑法第221條第2項、第1項、第302條第1項、第55
條、第25條第2項、第38條第1項第2款，判決如主文。
本案經檢察官楊秀蘭到庭執行職務。
中    華    民    國    100    年    5    月     3    日
                  刑事第十八庭審判長法  官  黃瑞華
                                    法  官  許文章
                                    法  官  高玉舜
以上正本證明與原本無異。
如不服本判決，應於收受送達後10日內向本院提出上訴書狀，其
未敘述上訴之理由者並得於提起上訴後10日內向本院補提理由書
（均須按他造當事人之人數附繕本）「切勿逕送上級法院」。
                                    書記官  許雅淩
中    華    民    國   101    年    5     月    3     日
附錄：本案論罪科刑法條全文 
中華民國刑法第221條
對於男女以強暴、脅迫、恐嚇、催眠術或其他違反其意願之方法
而為性交者，處3年以上10年以下有期徒刑。
前項之未遂犯罰之。
中華民國刑法第302條（剝奪他人行動自由罪）
私行拘禁或以其他非法方法，剝奪人之行動自由者，處5年以下
有期徒刑、拘役或3百元以下罰金。
因而致人於死者，處無期徒刑或7年以上有期徒刑，致重傷者，
處3年以上10年以下有期徒刑。
第1項之未遂犯罰之。
中華民國刑法第304條（強制罪）
以強暴、脅迫使人行無義務之事或妨害人行使權利者，處3年以
下有期徒刑、拘役或3百元以下罰金。
前項之未遂犯罰之。    
中華民國刑法第305條（恐嚇危害安全罪）
以加害生命、身體、自由、名譽、財產之事，恐嚇他人致生危害
於安全者，處2年以下有期徒刑、拘役或3百元以下罰金。